最高法院民事裁定　　　　　　　　　　　　　　　　九十一年度台簡抗字第三六號
　　抗　告　人　甲○○
右抗告人因與相對人乙○○間請求給付票款事件，對於中華民國九十一年五月二十九
日台灣桃園地方法院合議庭裁定（八十八年度簡上字第一七八號），提起抗告，本院
裁定如左：
    主  文
抗告駁回。
抗告訴訟費用由抗告人負擔。
    理  由
按對於簡易訴訟程序之第二審判決，其上訴利益逾民事訴訟法第四百六十六條所定之
額數者，當事人僅得以其適用法規顯有錯誤為理由，逕向最高法院提起上訴，並須經
原裁判法院之許可，此項許可，以訴訟事件所涉及之法律見解具有原則上之重要性者
為限，此觀同法第四百三十六條之二第一項、第四百三十六條之三第一項及第二項之
規定自明。所謂適用法規顯有錯誤，係指原第二審判決就其取捨證據所確定之事實適
用法規顯有錯誤而言，不包括認定事實不當及判決理由不備之情形在內。本件抗告人
對於原第二審判決逕向本院提起上訴，其所表明之上訴理由，無非以：原第二審判決
認定伊為證明系爭支票欠缺對價關係之差額計算表等證據與本件判斷無涉，復認定伊
所主張之事實均屬證據不足，違反民事訴訟法第二百二十二條第一項、第三項規定。
又該判決係以證人林素貞、賴麗珍於另案台灣桃園地方法院八十四年度訴字第一○六
四號請求返還不當得利事件，及證人楊建華於該案第二審即台灣高等法院八十八年度
上更(一)字第一三二號事件所為證詞採為不利於伊之證據，然原法院並未調取上開事件
卷宗並提示於兩造為辯論。且該判決雖認定伊聲請向新竹國際商業銀行內壢分行調取
伊申領支票之資料，及伊主張系爭支票係供保證用之保證票，但伊未曾為上開聲請或
主張，其適用法規顯有錯誤云云，為其論據。惟查原第二審判決係依卷附相對人乙○
○提出並經提示抗告人辯論之言詞辯論筆錄及民事判決影本所載證人林素貞、賴麗珍
及楊建華之證述，採為判決之憑據，原法院並依抗告人聲請，調閱前開抗告人申領支
票之資料。且抗告人前開所陳各節，均屬原第二審取捨證據、認定事實當否之問題，
亦無所涉及之法律見解具有原則上重要性之情事，要與適用法規是否顯有錯誤無涉。
原法院因而認為抗告人之上訴不應許可，以裁定駁回其上訴。經核於法洵無不合。抗
告意旨，指摘原裁定不當，聲明廢棄，非有理由。
據上論結，本件抗告為無理由。依民事訴訟法第四百三十六條之二第二項、第四百九
十二條第一項、第九十五條、第七十八條，裁定如主文。
中      華      民      國    九十一    年      八      月     十五     日
                              最高法院民事第七庭
                                  審判長法官  蘇  茂  秋
                                        法官  徐  璧  湖
                                        法官  朱  建  男
                                        法官  曾  煌  圳
                                        法官  沈  方  維
      右正本證明與原本無異
                                              書  記  官
中      華      民      國    九十一    年      八      月    二十七    日
